臺灣板橋地方法院刑事判決　　　　　　　　　　　　九十一年度簡上字第二○五號
　　上　訴　人　臺灣板橋地方法院檢察署檢察官
　　被　　　告　甲○○
右列上訴人因被告贓物案件，不服本院九十一年度簡字第一八○號，中華民國九十一
年六月二十五日第一審判決（起訴案號：九十一年度偵緝字第三六六號，含九十一年
度偵字第三二○三號），提起上訴，本院管轄之第二審合議庭判決如左：
    主  文
原判決撤銷。
甲○○故買贓物，處有期徒刑月，如易科罰金以佰元折算壹日。
    事  實
一甲○○係台北縣中和市○○路○段二○八號「台鈴機車行」負責人，於民國九十一
  年一月二十九日二十時許，明知綽號「阿凱」及「阿寶」之姓名、年籍不詳男子，
  至上述機車行向伊所兜售之機車空車台（查係林宏軒之母乙○○所有於九十一年一
  月二十九日中午十二時許失竊之牌照號碼ＢＧＨ─四六○號機車所屬），為來路不
  明之贓物，竟為貪圖便宜，仍於民國九十一年一月二十九日二十時許，在其前開機
  車行內，向綽號「阿凱」及「阿寶」之姓名、年籍不詳之男子，以新台幣（下同）
  二千五百元之價格購入，並以六千元之代價將之換裝在顧客丙○○送修之ＭＥＷ─
  一五六號機車上。嗣於同日晚上為林宏軒在前開機車行內發現，報警處理。
二案經台北縣政府警察局中和分局報請臺灣板橋地方法院檢察署檢察官偵查起訴。
    理  由
一認定犯罪事實所憑之證據及理由
  (一)訊據被告甲○○固不諱言有於前揭時地，以二千五百元之價格向綽號「阿凱」及
    「阿寶」之姓名、年籍不詳男子，購入上述機車空車台，並以六千元之代價將之
    換裝於丙○○之ＭＥＷ─一五六號機車上，惟矢口否認有公訴人所指犯行，辯稱
    ：伊買時不知是贓車，是經被害人指認後才知道云云。
  (二)經查：
    １牌照號碼ＢＧＨ─四六○號機車，乃案外人林宏軒之母乙○○所有於九十一年
      一月二十九日中午十二時許失竊，以及前揭機車空車台，係屬於車號ＢＧＨ─
      四六○號機車所有，且業經換裝於丙○○所有ＭＥＷ─一五六號機車上之事實
      等情，業據證人林宏軒於警訊及本院九十一年六月二十一日調查中、證人丙○
      ○於警訊中，分別證述無訛，即質之被告甲○○對此亦無異詞。
    ２其次，關於林宏軒所稱：伊於該換裝後之ＭＥＷ─一五六號機車置物箱內，發
      現有伊所有之安全帽上一頂及大台北地圖集一本之事實，亦有其所立具之贓物
      認領保管單在卷可憑。
    ３由上事證，顯見被告所買受之機車空車台為贓物，應無庸疑。
    ４雖被告辯稱：伊於買受時，不知該空車台為贓物云云，惟查：一般坊間中古機
      車買賣，不但皆以整部機車（即含車台、骨架、引擎、牌照）為買賣之標的，
      且另須具備完整之機車來源證件，鮮有僅購買機車空車台者。本件被告既據渠
      自承伊經營機車行已有七、八年之經驗，且伊亦知如欲購買車台，應向出產機
      車之公司為之始為正辦，乃被告竟不此之為，反遽爾向非屬任何廠商僅知其綽
      號為「阿凱」及「阿寶」之姓名、年籍不詳男子，購入前開機車車台，且又乏
      正當來源之證明，揆其所為，顯與常情有悖。謂無贓物認識，斷難置信。
    ５綜上查證，被告所辯顯屬卸責之詞，非有足採。渠犯罪事證明確，自應依法論
      科。
二論罪科刑之理由
  (一)核被告所為，係犯刑法第三百四十九條第二項之故買贓物罪。
  (二)原審以被告罪證明確因而據以論科，固非無見，惟查：被告於犯罪後，除為獲原
    審從輕量刑，曾於九十一年六月二十一日在原審訊問時，是認公訴人所起訴之事
    實外（但被告於同一訊問期日稍後，復表示伊購買時不知是贓車），餘於偵審中
    則屢屢否認犯行，足見其殊無真誠悔意，其量刑顯不宜過輕。乃原審祗處以拘役
    四十日，自有未妥。上訴人上訴意旨執此指摘原判決不當，為有理由，應由本院
    將原判決撤銷，並自為判決。
  (三)爰審酌被告雖未有刑事前案紀錄，此有臺灣高等法院檢察署刑案紀錄簡覆表在卷
    可參，惟考量其既已經營機車行多年，竟猶只為貪圖便宜而故買來路不明之贓物
    ，不但妨害被害人回復請求權之行使，且亦助長行竊之歪風，以及渠於事證明確
    之情形下，仍一再否認犯行，顯見其犯罪後態度不佳，毫無悔意等一切情狀，量
    處如主文第二項所示之刑，以資薄懲。
三適用之法律
  (一)刑事訴訟法第四百五十五條之一第一項、第三項、第三百六十九條第一項前段、
    第三百六十四條、第二百九十九條第一項前段。
  (二)刑法第三百四十九條第二項、第四十一條第一項前段。
  (三)罰金罰鍰提高標準條例第一條前段、第二條。
本案經檢察官陳孟黎到庭執行職務
中      華      民      國    九十一    年      九      月     十八     日
  臺灣板橋地方法院刑事第五庭
                                  審判長法  官  余來炎
                                        法  官  林錫凱
                                        法  官  陳鴻清
右正本證明與原本無異。
不得上訴
                                        書記官  陳秀慧
中      華      民      國    九十一    年      九      月     十八     日
附錄本罪論罪科刑號法條全文
刑法第三百四十九條
收受贓物者，處三年以下有期徒刑、拘役或五百元以下罰金。
搬運、寄藏、故買贓物或為擔保者，處五年以下有期徒刑、拘役或科或併科一千元以
下罰金。
因贓物變得之財物，以贓物論。
